【裁判字號】    96,易,2329
【裁判日期】    970606
【裁判案由】    竊盜
【裁判全文】
臺灣板橋地方法院刑事判決              96年度易字第2329號
公  訴  人  臺灣板橋地方法院檢察署檢察官
被      告  丙○○
                    （現另案於臺灣桃園監獄執行中）
上列被告因竊盜案件，經檢察官提起公訴（96年度偵緝字第1617
號），本院判決如下：
    主  文
丙○○共同攜帶兇器竊盜，處有期徒刑壹年；減為有期徒刑陸月
，如易科罰金，以新臺幣壹仟元折算壹日。扣案之油壓剪壹把、
線剪壹把、萬能夾壹把、管鉗壹把、扳手壹把、美工刀壹支、六
角扳手貳支、三用電錶壹具、電磁波測試器壹具、鐵勾壹支、噴
燈壹具及工具袋壹只均沒收。
    事實
一、丙○○於民國96年3 月10日凌晨4 時許，與戊○○共同飲酒
    後，二人竟基於意圖為自己不法所有之犯意聯絡，共同攜帶
    戊○○所有客觀上足供兇器使用、具有危險性之油壓剪1 把
    、線剪1 把、萬能夾1 把、管鉗1 把、扳手1 把、美工刀1
    支、六角扳手2 支、鐵勾1 支、噴燈1 具及三用電錶1 具、
    電磁波測試器1 具等物品，置於工具袋1 只內，前往臺北縣
    樹林市○○路○ 段195 號11樓之頂樓，先以噴燈在電管上燒
    孔，再由電管內抽出威寶電信股份有限公司（下稱威寶公司
    ）所有、現由甲○○管領而設置在上址之接地電線（直徑
    14mm 、 長度7 公尺之太平洋廠牌電纜，價值新臺幣350 元
    ），再以油壓剪、美工刀等工具剪斷電纜線而竊取得手，嗣
    因住戶乙○○發現頂樓有異聲而報警，經警到場當場查獲行
    竊中之丙○○、戊○○2 人，並扣得前揭油壓剪1 把、線剪
    1 把、萬能夾1 把、管鉗1 把、扳手1 把、美工刀1 支、六
    角扳手2 支、三用電錶1 具、電磁波測試器1 具、鐵勾1 支
    、噴燈1 具及工具袋1 只等物品。嗣丙○○對警謊稱其本人
    係該棟大樓之住戶，並於住戶乙○○上頂樓查看時，向員警
    佯稱乙○○係其親戚，假意要走向乙○○之方向，乘機脫離
    員警之掌控而逃逸。（戊○○業經本院以96年度易字第982
    號判決判處有期徒刑10月確定）
二、案經甲○○訴由臺北縣政府警察局樹林分局報請臺灣板橋地
    方法院檢察署檢察官偵查起訴。
    理  由
一、訊據被告丙○○固不否認其於96年3 月10日凌晨4 時許，與
    戊○○共同至台北縣樹林市○○路○ 段195 號11樓之頂樓，
    嗣經警到場盤查時乘機逃逸等情，惟矢口否認有公訴人所指
    之竊盜犯行，並辯稱：那天我是和戊○○到那個頂樓去喝酒
    ，我沒有偷電纜線，只有戊○○在偷而已云云。
二、經查：
    (一)本件被告前揭犯罪事實，業據證人即查獲本案之員警丁○○於本院審理中證稱：96年3 月10日我和另一位同事擔任
      巡邏勤務，接獲民眾報案，說在台北縣樹林市○○路○ 段
      195 號11樓之頂樓疑似有竊嫌，我們就到該處勘查。我們
      到頂樓後，發現有2 名男子在抽取水管（應係「電管」）
      中的電線，我們就喝令他們蹲下，清查身分，該2 名男子
      向我們表明係該大樓的住戶，到頂樓是為了調整電視天線
      ；其中一位男子戊○○有帶身分證，另一名自稱丙○○，
      有背出身分證號碼給我們，我們就用無線電回報給值班台
      查詢；此時正好有一位女士開門到頂樓，丙○○說該婦女
      係其親戚，要拿身分證給他，並走向該婦女，乘機推開我
      同事向樓下逃竄，我們就將戊○○帶回派出所，並請線上
      巡邏的同事協助搜捕丙○○，後來值班台才回報說丙○○
      是通緝犯。我們到現場時，被告及戊○○是以噴燈、切管
      器等工具，把水管燒一個洞，將電線拉出截斷；我們當時
      一上到頂樓，就看到被告及戊○○在拉扯電線，位置就在
      被破壞的電線旁邊等語甚為明確。（見本院卷第97-100頁
      ）
    (二)證人丁○○所證上開情節，亦核與證人乙○○於本院審理
      中證稱：我住在系爭大樓的2 樓和10樓之1 ，案發當天晚
      上覺得屋頂上面有聲音，好像有人，所以我才報警，警察
      來之後我有上去頂樓開門看一下，我只看到警察；我到頂
      樓開門後不久，有跑掉1 個人，當時我人在電梯，聽到有
      人在樓梯跑的聲音；我坐電梯下2 樓回家後，又聽到有人
      在跑的聲音，我開門一看，剛好撞見那個跑掉的人，就是
      在庭的被告丙○○沒錯。我隔天有再上頂樓查看，屋頂上
      的電纜線有被剪斷的痕跡。我們那棟大樓是純住宅，並沒
      有營業場所在內，樓下大門平時有鎖，但有人進出不關門
      ；被告及戊○○都不是大樓的住戶等語相符（見本院卷第
      100- 102頁)， 自堪信為真。
    (三)此外，證人即共犯戊○○於本院審理中亦證稱：案發當天
      有和被告一起喝酒，扣案的油壓剪等工具是我的，是我用
      來剪斷電纜線行竊用的，我和被告喝酒時沒有帶這些工具
      ，是喝酒後我才帶到案發現場的，案發現場大樓的大門沒
      有關，所以可以直接到頂樓，被告也有一起去等語明確（
      見本院卷第102-105 頁）。且查，經本院提示證人戊○○
      之警詢及偵查筆錄並告以要旨（見96年度偵字第5935號卷
      第7 、35頁），證人戊○○均證稱：我在警詢、偵查中均
      係依自由意志陳述，現在因為時間太久，詳情記不起來，
      應以我在警詢及偵查中所述為準等語（見本院卷第103 、
      104 頁）；而本件證人戊○○於警詢、偵訊中既已證稱其
      本人係與被告丙○○相約一同行竊等情，自堪採認。至證
      人戊○○於本院審理中另證稱：我事前沒有與被告說要偷
      東西，我先上頂樓，被告之後上來，他做什麼我忘了，我
      才剛開始偷而已云云，則顯係事後迴護被告之詞，並非可
      採。
    (四)被告雖辯稱其本人於案發當時只是和戊○○喝酒，並沒有
      一起行竊云云。惟本件案發時間係凌晨4 時之深夜，案發
      地點係與被告2 人均不相關之民宅大樓頂樓，衡諸社會常
      情，一般人豈有於深夜時分至他人頂樓飲酒之理？被告所
      辯殊與常情有違。況且，本件證人即共犯戊○○於本院審
      理中既已證稱其係先與被告一同喝酒後，始另行攜帶行竊
      工具到現場，業見前述，核此情狀，顯然係屬有預謀之行
      竊無疑，而被告於前揭時地既與戊○○同處，自無諉稱不
      知之理。又證人戊○○於本院審理中亦證稱：我偷東西時
      不會帶不相干的人在旁邊等語（見本院卷第105 頁），益
      徵被告辯稱案發當時只是和戊○○到案發地點喝酒，不知
      道是去偷東西云云，要屬事後卸飾之詞，不足採信。
    (五)以外，並有台北縣政府警察局搜索扣押筆錄、扣押物品目
      錄表、贓物認領保管單各1 份及現場照片6 幀附表可稽，
      及共犯戊○○所有供渠及被告共同用以行竊之油壓剪1 把
      、線剪1 把、萬能夾1 把、六角扳手2 把、管鉗1 把、三
      用電錶1 具、電波測試器1 具、扳手1 把、鐵勾1 支、噴
      燈1 具、美工刀2 把、工具袋1 個扣案可資佐證。本件事
      證明確，被告犯行堪予認定。
三、查油壓剪、美工刀等物品，質地堅硬，鋒刃銳利，對人之生
    命、身體具有高度危險性，自屬刑法所定之兇器無疑。是核
    被告丙○○所為係犯刑法第321 條第1 項第3 款之攜帶兇器
    竊盜罪，其與戊○○間就上開犯行有犯意聯絡及行為分擔，
    均為共同正犯。爰審酌被告正值年輕力壯，不思以正當工作
    謀求生計，竟為求小利而為本件加重竊盜犯行，其犯罪之動
    機、目的、手段均殊非可取，犯罪所得財物雖不甚多，惟其
    犯後任意編詞否認犯行，毫無悔意，態度顯屬不佳等一切情
    狀，量處如主文所示之刑，以示懲儆。末查，被告本件犯罪
    時間係在96年4 月24日之前，合於中華民國九十六年罪犯減
    刑條例第2 條第1 項第3 款得予減刑之規定，又查被告雖於
    96年4 月20日經臺灣板橋地方法院檢察署發佈通緝（96年4
    月20日板橋榮偵簡緝字第1811號），惟本件被告前於96年4
    月4 日已入臺灣桃園監獄服刑，此有臺灣高等法院被告前案
    紀錄表1 份在卷可考，是前開地檢署所發佈之通緝尚有未洽
    ，本件被告應仍有上開減刑條例之適用，應依法減輕其刑二
    分之一；又其所犯為最重本刑5 年以下有期徒刑之罪，經減
    刑為6 月以下有期徒刑，依同條例第9 條之規定，應併諭知
    易科罰金之折算標準，爰再依刑法第41條第1 項前段之規定
    諭知易科罰金之折算標準。至扣案之油壓剪1 把、線剪1把
    、萬能夾1 把、六角扳手2 把、管鉗1 把、三用電錶1 具、
    電波測試器1 具、扳手1 把、鐵勾1 支、噴燈1 具、美工刀
    2 把及工具袋1 個，為共犯戊○○所有供渠及被告2 人共同
    行竊所用之物，業據證人即共犯戊○○供認在卷，爰均依刑
    法第38條第1 項第2 款之規定沒收。
據上論斷，應依刑事訴訟法第299 條第1 項前段，刑法第28條、
第321 條第1 項第3 款、第41條第1 項前段、第38條第1 項第2
款，中華民國九十六年罪犯減刑條例第2 條第1 項第3 款、第7
條、第9 條，判決如主文。
本案經檢察官陳旻源到庭執行職務。
中    華    民    國    97    年    6     月    6     日
                  刑事第十三庭  法  官  許映鈞
以上正本證明與原本無異
如不服本判決應於送達後10日內向本院提出上訴狀
                                書記官  范煥堂
中    華    民    國    97    年    6     月    6     日
附錄本案論罪科刑法條全文：
刑法第321條第1項第2、3款
犯竊盜罪而有左列情形之一者，處6月以上、5年以下有期徒刑：
  三、攜帶兇器而犯之者。


司法院資訊處製作；財團法人民間司法改革基金會備份。
